【裁判字號】    90,易,864
【裁判日期】    900711
【裁判案由】    誣告
【裁判全文】
臺灣彰化地方法院刑事判決                            九十年度易字第八六四號
    公  訴  人  臺灣彰化地方法院檢察署檢察官
    被      告  丙○○
右列被告因誣告案件，經檢察官提起公訴 (九十年度偵字第二七一七號)，本院判決
如左：
    主  文
丙○○未指定犯人，而向該管公務員誣告犯罪，累犯，處有期徒刑貳月，如易科罰金
，以參佰元折算壹日。
    事  實
一、丙○○曾於民國八十三年間，因違反肅清煙毒條例案件，經本院判處有期徒刑三
    年四月確定，於八十八年七月二十二日假釋付保護管束期滿而執行完畢，猶不知
    警惕，其明知其使用之車牌號碼ＵＦＮ─０五一號輕機車（車主為其母楊跟），
    於八十三年間即留置在友人乙○○之妹甲○○之台北市○○○路住處，並未失竊
    ，竟因於八十八年四月間，因收到有人騎乘該機車未戴安全帽遭照相取締之違規
    告發單，其為取回該機車，卻不思依法聲明異議，而於八十八年四月三日十時五
    分，未指定犯人，向南投縣警察局埔里分局埔里派出所警員謊報該機車失竊。嗣
    於八十九年十二月三十一日十七時十分許，經警在台中縣太平市○○路○段與新
    平路三段路口實施路檢時，當場查獲甲○○騎乘該機車，經訊問後，始知上情。
二、案經台中縣警察局移送台灣台中地方法院檢察署偵查後，呈請台灣高等法院台中
    分院檢察署移轉臺灣彰化地方法院檢察署檢察官偵查起訴。
    理  由
一、訊據被告丙○○固不否認確有在明知上開機係放置於甲○○住處，並未失竊，然
    其為找回該車，而於上揭時、地，向該管員警謊報失竊之事實，惟其否認有何不
    法之犯意，辯稱：七、八年前，伊將車寄放在甲○○住處樓下，伊有請乙○○以
    貨運寄到員林給伊，但都沒有寄，後於二年前因收到告發單，伊不知車在何處，
    車主又是伊母親，才報遺失，伊並無誣告之意，只是想找回車子云云。惟查：被
    告之上開機車早在八十三年間即置放在甲○○之台北住處，迄仍為甲○○使用中
    ，並未失竊，且被告離去後並未連絡等情，業據乙○○、甲○○於偵查中及本院
    審理時證述歷歷，且被告亦不否認其確有將車放於甲○○住處，並未失竊，則其
    在接獲告發單，理應循合法途逕，向法院聲明異議，並請求查明乙○○、甲○○
    其人去處，以便索回機車，豈可捏造該機車失竊時間，而向警察機關未指定犯人
    而誣告，縱其係擔心遭人不法使用，亦屬動機之問題而難解其不法犯意之存在，
    是其前之辯解，無法為己卸責之詞，尚難採信。此外，復有車輛竊盜資料查詢報
    表及贓物認領保管單在卷可資佐證，被告誣告犯行堪以認定，應依法予以論科。
二、核被告丙○○所為，係犯刑法第一百七十一條第一項之未指定犯人誣告罪。其於
    前述時間，因違反肅清煙毒條例案件，經本院判處有期徒刑三年四月確定，於八
    十八年七月二十二日假釋付保護管束期滿而執行完畢，有臺灣彰化地方法院檢察
    署刑案資料查註紀錄表在卷可查，其於五年內，復犯本件有期徒刑之罪，為累犯
    ，應依法加重其刑。爰審酌被告犯罪之動機、目的、方法、手段、所生危害，其
    前有犯罪記錄，品行難謂良好，因一時失慮，為找回其車心切而致罹刑章，情非
    無可原，及其犯後態度等一切情狀，量處如主文所示之刑，並諭知易科罰金之折
    算標準。
二、據上論斷，應依刑事訴訟第二百九十九條第一項前段、刑法第一百七十一條第一
    項、第四十七條、第四十一條第一項、罰金罰鍰提高標準條例第一條前段、第二
    條，判決如主文。
本案經檢察官吳憲明到庭執行職務。
中      華      民      國      九十      年      七      月      十一  日
                                    臺灣彰化地方法院刑事第一庭
                                        法      官  葛永輝
右正本證明與原本無異。
如不服本判決，應於判決送達後十日內向本院提出上訴狀( 須附繕本 )。
                                        法院書記官  謝惠雯
中      華      民      國      九十      年      七      月      十    日


司法院資訊處製作；財團法人民間司法改革基金會備份。
